臺灣臺南地方法院民事裁定
111年度聲字第7號
聲  請  人  曾正義  
上列聲請人因與相對人大進廠企業有限公司、曾景胤、曾景農、
曾約翰瓊絲、曾綉貴間請求分派公司賸餘財產事件（本院110年
度重訴字第204號），聲請法官迴避，本院裁定如下：
    主    文
聲請駁回。
    理    由
一、按民事訴訟法第33條第1項第2款規定，當事人遇法官有第32
    條所定自行迴避以外之情形，足認其執行職務有偏頗之虞者
    ，得聲請法官迴避。所謂「足認法官執行職務有偏頗之虞」
    之情形，係指法官於訴訟之結果有利害關係或與當事人有交
    誼嫌怨或其他客觀原因事實，足使人疑其為不公平之審判者
    而言。亦即應以法官對於訴訟標的有特別利害關係，或與當
    事人之一造有密切之交誼或嫌怨，或基於其他情形客觀上足
    疑其為不公平之審判者為其原因事實。若僅憑當事人之主觀
    臆測，或不滿法官進行訴訟遲緩，指摘法官指揮、進行訴訟
    程式不當，或認法官就聲明之證據不為調查、鑑定，則不得
    謂其有偏頗之虞。又法官僅於訴訟進行指揮不當，或容納一
    方當事人調查證據之聲請，或他方當事人聲明之證據不為調
    查，或於曉諭發問態度欠佳，不能認為執行職務有偏頗之虞
    ，或僅於訴訟進行中有所指揮或裁判，致當事人一造不利，
    在當事人主觀上疑其有偏頗之虞者，自不得據為聲請迴避之
    原因（最高法院69年台抗字第457號判決、82年度台抗字第2
    0號、86年度台抗字第265號、90年度台抗字第39號等裁定要
    旨參照）。又聲請迴避之原因，依同法第34條第2項、第284
    條之規定，應提出能即時調查之證據以釋明之。
二、聲請意旨略以：聲請人於民國110年7月7日對相對人起訴，
    請求分派相對人大進廠企業有限公司(下稱大進廠公司)賸餘
    財產，於110年7月20日繳納裁判費新臺幣(下同)24萬6080元
    ，由本院以110年度重訴字第204號請求分派公司賸餘財產事
    件(下稱系爭事件)受理，其後即被擱置5個月未進行，且法
    官調查事項亦與本案無關，因此兩次促請法官開庭審理。至
    110年12月13日第一次開庭，在開庭時間尚未屆至，聲請人
    尚未到庭時，承審法官即製作相對人筆錄，待聲請人到庭後
    詢問聲請人亦草草了事，即欲結案，承審法官執行職務顯有
    偏頗之虞，爰依民事訴訟法第33條第1項第2款聲請法官迴避
    等語。
三、聲請人固以前詞聲請系爭事件之承審法官迴避等情，惟查，
    聲請人於110年7月7日對相對人起訴請求分派公司賸餘財產
    ，經本院於110年7月15日以110年度補字第519號裁定命補繳
    裁判費24萬6080元，聲請人於110年7月20日繳費後，本院即
    於110年8月13日分案以系爭事件審理，承審法官於110年8月
    31日調閱大進廠公司清算事件相關卷宗，聲請人於110年10
    月22日具狀請求法院開庭審理，承審法官即於110年10月26
    日函覆聲請人系爭事件已調閱相關卷宗查明中，聲請人再於
    110年11月8日具狀聲請開庭，承審法官即定期110年12月13
    日進行言詞辯論程序，並通知相對人提出答辯狀，並無聲請
    人所指無故未進行、擱置案件之情形。聲請人所指，均屬法
    官對於訴訟指揮、調查證據程序之職權行使範疇，亦即法官
    應如何進行訴訟程序、調查證據，自得依事實上之需要而進
    行，尚不得僅憑聲請人主觀之臆測或認承審法官指揮訴訟欠
    當，即可謂承審法官有何偏頗之虞。從而，依聲請人上開主
    張，並無從認定系爭事件之承審法官客觀上有何足疑為不公
    平審判之情事。此外，聲請人復未提出能即時調查之證據以
    釋明系爭事件之承審法官對於該訴訟標的有何特別利害關係
    ，或與當事人之一造有何密切之交誼或嫌怨，或基於其他情
    形客觀上足疑承審法官進行審理程序時有何不公平之情事，
    揆諸首揭說明，聲請人徒執上情指摘承審法官執行職務有偏
    頗之虞而聲請法官迴避，顯與民事訴訟法第33條第1項第2款
    規定之要件不合，是認聲請人所為本件聲請，為無理由，應
    予駁回。
四、綜上所述，本件聲請為無理由，爰裁定如主文。
中　　華　　民　　國　　111 　年　　1 　　月　　28　　日
                民事第四庭  審判長法  官　張家瑛
　　　　　　　　
　　　　　　　　　                法  官  葉淑儀
　　　　　　　　　　　　　　　　　 
　　　　　　　　　                法  官  李姝蒓
以上正本係照原本作成。
如不服本裁定應於送達後10日內向本院提出抗告狀，並繳納抗告
費新臺幣1000元。
中　　華　　民　　國　　111 　年　　1 　　月　　28　　日
                                  書記官　張鈞雅